【裁判字號】    99,交聲,2962
【裁判日期】    990819
【裁判案由】    聲明異議
【裁判全文】
臺灣臺中地方法院交通事件裁定        99年度交聲字第2962號
原處分機關  交通部公路總局臺中區監理所豐原監理站
異議人即受  甲○○
處分人
上列受處分人因違反道路交通管理處罰條例案件，對於交通部公
路總局臺中區監理所豐原監理站中華民國九十九年七月十四日所
為之處分（豐監稽違字第裁六三－ＨＤ０一ＨＤ0000000
號裁決書），聲明異議，本院裁如下：
    主  文
異議駁回。
    理  由
一、原處分機關即交通部公路總局臺中區監理所豐原監理站（下
    稱原處分機關）係以：受處分人甲○○駕駛車牌號碼ＳＧ─
    九九二一號自用小客貨車，於民國九十九年一月十九日十三
    時十二分許，行經臺中縣新社鄉○○街○段大南坡處，因「
    酒後駕車，酒測值０點三一ＭＧ/Ｌ（車禍肇事致乘客死亡
    ）」之違規，經臺中縣警察局東勢交通小隊以中縣警交字第
    ＨＤ0000000號舉發違反道路交通管理事件通知單依
    法舉發，原處分機關依道路交通管理處罰條例第三十五條第
    一項第一款，於九十九年七月十四日以豐監稽違字第裁六三
    －ＨＤ0000000號裁決書，裁處永久吊銷汽車駕駛執
    照、施以道安講習，於法並無不合等語。
二、聲明異議人即受處分人甲○○（下稱受處分人）聲明異議意
    旨略以：伊於前開時、地與駕駛六四八六－ＷＨ自用小客車
    與鍾子聲所駕駛之自用小客車發生車禍，致伊妻子急救無效
    而往生，伊深感痛心與不捨，望處分機關念在伊無前科並表
    悔意，且與他造乘客達成和解，事後亦已受到法院懲罰與教
    育，對方駕駛無照駕駛亦有些責任，請給予改過機會，勿吊
    銷伊之駕照等語。
三、按汽車駕駛人有飲用酒類或其他類似物後其吐氣所含酒精濃
    度超過每公升０點二五毫克或血液中酒精濃度超過百分之０
    點０五以上之情形者，不得駕車；汽車駕駛人，駕駛汽車經
    測試檢定有酒精濃度超過規定標準之情形者，處新臺幣（下
    同）一萬五千元以上六萬元以下罰鍰，並當場移置保管該汽
    車及吊扣其駕駛執照一年；因而肇事致人受傷者，並吊扣其
    駕駛執照兩年；致人重傷或死亡者，吊銷其駕駛執照，並不
    得再考領；汽車駕駛人，有第三十五條第一項規定之情形者
    ，應接受道路交通安全講習，道路交通安全規則第一一四條
    第二款、道路交通管理處罰條例第三十五條第一項第一款、
    第二十四條第一項第二款分別定有明文。
四、經查，受處分人前於九十七年間曾因服用酒類，不能安全駕
    駛動力交通工具而駕駛，經本院以九十七年度豐交簡字第一
    四九號判處罰金六萬元確定。詎其竟復於九十九年一月十九
    日上午九時許，在位於臺中縣新社鄉新社市場內與友人飲酒
    ，約獨自飲用米酒一杯後，已有不能安全駕駛之情形，竟於
    同日上午十一時許，酒後仍駕駛車牌號碼SG-九九二一號之
    自小客貨兩用車，搭載其配偶陳純及孫子涂金柱，沿臺中縣
    新社鄉○○街○段由新社往中興嶺方向行駛，同日上午十一
    時三十九分許，行經臺中縣新社鄉○○街大南坡處，原應注
    意車輛在劃有分向限制線之路段不得駛入來車之車道內，以
    及應注意車前狀況，且當時並無不能注意之情形，竟疏於注
    意，加以因酒後駕駛，控制力不佳，致車輛失控衝入對向車
    道，而與鍾子聲所駕駛車牌號碼為六四八六-WH號之自小客
    車發生對撞事故，並致陳純、涂金柱、鍾子聲、劉叡珍及官
    淑菊等人分別受傷外，再致鍾子聲所駕駛之前開自小客車失
    控衝撞對向由朱家君所駕駛，車牌號碼六九一七-UB號自小
    客車（朱家君所駕車輛上無人受傷），而陳純於送醫後因前
    開車禍所致顱腦損傷、胸部挫傷合併肋骨骨折等傷勢過重而
    不治。甲○○於同日下午一時十二分許，在東勢農民醫院經
    警施以吐氣檢測酒精濃度達每公升○.三一毫克，嗣經臺灣
    臺中地方法院檢察署檢察官於九十九年四月二十一日以九十
    九年度偵字第三七一二號為緩起訴處分，並告確定在案等情
    ，有本院九十七年度豐交簡字第一四九號判決書、臺灣臺中
    地方法院檢察署九十九年度偵字第三七一二號緩起訴處分書
    及臺灣高等法院被告前案紀錄表各一份在卷可稽，受處分人
    亦不爭執酒後駕車肇事致人死亡之事實。雖受處分人於事後
    坦承犯行，並深表悔意，與其他傷者達成調解，且因本事故
    過失致配偶陳純身亡，非無可憫之處，然其既確有違反道路
    交通管理處罰條例第三十五條第一項第一款，汽車駕駛人酒
    精濃度超過規定標準（０‧二五ＭＧ/Ｌ至０‧四ＭＧ/Ｌ）
    因而肇事致人死亡之行為，自應依上開規定依法裁處。
五、綜上所述，原處分機關援引前開規定，裁處受處分人永久吊
    銷駕駛執照，即屬於法有據，核無不當。是本件異議為無理
    由，應予駁回。
據上論斷，應依道路交通管理處罰條例第八十七條第二項、道路
交通案件處理辦法第十九條，裁定如主文。
中    華    民    國    99    年    8     月    19    日
                              交通法庭法  官  江奇峰
上正本證明與原本無異。
如不服本裁定，應於送達後五日內，向本院提出抗告狀。
                                      書記官  江慧貞
中    華    民    國    99    年    8     月    19    日

司法院資訊處製作；財團法人民間司法改革基金會備份。
